【裁判字號】    92,重訴,112
【裁判日期】    920625
【裁判案由】    侵權行為損害賠償
【裁判全文】
臺灣板橋地方法院民事裁定  九十二年度重訴字第一一二號
    抗  告  人
    即  原  告  乙○○○
    相  對  人
    即  被  告  甲○○
                丙○○
右當事人間請求侵權行為損害賠償事件，對於本院民國九十二年六月十二日所為裁定
，提起抗告，本院裁定如左：
    主      文
原裁定除擴張之訴及假執行之聲請部分外撤銷。
抗告費用由抗告人負擔。
    理      由
一、抗告人即原告之抗告意旨略以：依最高法院七十六年台上字第二四一五號判例、
    七十六年台上字第七八一號判例見解，原告是否須補繳裁判費，附帶民事訴訟原
    告所應免納裁判費之範圍，係以移送前之民事訴訟請求金額為限，移送民事庭後
    ，倘請求金額超過移送前所請求之範圍者，方才須就超過移送前所請求之範圍部
    分補繳裁判費。亦即，原告是否須補繳裁判費，係以附帶民事訴訟起訴時請求金
    額之範圍為其判斷基準，超過者，即應補繳裁判費，反之，則毋庸補繳裁判費。
    而本件原告請求之金額並未逾刑事附帶民事訴訟起訴請求範圍，本毋庸補繳裁判
    費。退步言之，倘原告仍須補繳裁判費，縱未補繳，亦僅是該擴張部分起訴不合
    法，其餘部分其訴仍合法，不應裁定駁回全部訴訟等語。
二、經查，本件抗告人即原告提起刑事附帶民事訴訟於起訴時訴之聲明第一項係請求
    被告應連帶給付原告新台幣（下同）一億三千零二十八萬五千六百二十八元及自
    起訴狀繕本送達翌日起之法定遲延利息，該部分依法本毋庸繳納裁判費。嗣經本
    院刑事庭裁定移送前來民事庭後，抗告人即原告於九十二年四月九日向本院具狀
    請求訴之聲明第一項就金額部分予以減縮聲明為相對人即被告應連帶給付原告一
    億二千一百零七萬九千四百四十七元及法定遲延利息，經核與民事訴訟法第二百
    五十五條第一項第三款規定相符，應予准許。惟抗告人即原告復於九十二年六月
    三日言詞辯論期日當庭以言詞及提出書狀請求就訴之聲明第一項之金額予以擴張
    為相對人即被告應連帶給付原告一億二千一百五十九萬一千九百四十七元及自起
    訴狀繕本送達翌日起至清償日止之法定遲延利息，亦與前揭民事訴訟法第二百五
    十五條第一項第三款規定並無不合，該擴張之部分則應補繳第一審裁判費伍仟陸
    佰肆拾元，經本院於是日（九十二年六月三日）當庭裁定命抗告人即原告於五日
    內補正，逾期駁回，已記明言詞辯論筆錄在卷可憑。惟抗告人即原告逾期仍未補
    正，有本院民事紀錄科查詢紀錄表一紙在卷可稽，亦為抗告人所不爭，則就其前
    揭擴張請求部分，顯難認為合法，該部分假執行聲請亦缺乏宣告之依據。原裁定
    就抗告人即原告前揭擴張部分之請求及假執行聲請部分予以駁回，並無不合。惟
    就其餘部分，抗告人抗告聲明廢棄原裁定，難謂無理由，故原裁定除原裁定除擴
    張之訴及擴張之訴假執行之聲請部分外，應予撤銷，並裁定如主文所示。
三、依民事訴訟法第四百九十條第一項、第九十五條、第七十九條但書，裁定如主文
    。
中      華      民      國    九十二    年      六      月    二十五    日
                                臺灣板橋地方法院民事第一庭
~B法      官  陳翠琪
右為正本係照原本作成
如對本裁定抗告須於裁定送達後十日內向本院提出抗告狀
中      華      民      國    九十二    年      六      月    二十五    日
~B法院書記官  蔡亦鈞


司法院資訊處製作；財團法人民間司法改革基金會備份。
